【裁判字號】    97,台上,2116
【裁判日期】    970522
【裁判案由】    常業詐欺
【裁判全文】
最高法院刑事判決            九十七年度台上字第二一一六號
上  訴  人  甲○○
            乙○○
            丁○○
上 列一 人
選任辯護人  陳清朗律師
上  訴  人  戊○○
選任辯護人  邱超偉律師
上  訴  人  己○○
選任辯護人  鄭國安律師
            吳麗珠律師
            蘇佰陞律師
上  訴  人  丙○○
            庚○○
上 列一 人
選任辯護人  陳清朗律師
上  訴  人  辛○○
選任辯護人  林永頌律師
            張兆恬律師
            黃韋齊律師
上列上訴人等因常業詐欺案件，不服台灣高等法院高雄分院中華
民國九十六年十月二十六日第二審判決（九十五年度上訴字第一
八０三號，起訴案號：台灣高雄地方法院檢察署九十二年度偵字
第七四七七、八三一０、八三四四、八五九六、一二六一七、一
三二五六、一三二五七、一三二五八、一三二五九、一三二六０
號），提起上訴，本院判決如下：
    主  文
原判決關於乙○○、丁○○、戊○○、己○○、丙○○、庚○○
、辛○○部分撤銷，發回台灣高等法院高雄分院。
其他上訴駁回。
    理  由
壹、發回部分：
本件原判決認定甲○○（其上訴應予駁回，詳後述）、邱育啟（
已判刑確定）及上訴人乙○○、丁○○、戊○○、己○○、丙○
○、庚○○、辛○○均明知如原判決附件一至四所示之商標圖樣
，分別係台灣菸酒股份有限公司（下稱台灣菸酒公司）、金門酒
廠實業股份有限公司（下稱金門酒廠）、大陸地區汝陽杜康集團
總公司（下稱汝陽杜康集團）分別於民國八十八年八月一日、九
十年十二月十六日、八十九年九月一日、九十一年十一月十六日
向經濟部申請註冊核准享有商標專用權，專用於米酒（如原判決
附件一、附件二、附件四）、高梁酒（如原判決附件二、附件三
），仍在專用期限內，任何人未經各該商標專用權人之同意，不
得於同一商品，使用相同之註冊商標，竟共同基於意圖欺騙他人
，使用相同上述各該商標權人註冊商標之圖樣，並以未經授權而
私自生產製造之米國米酒、禾農米酒、及所私自生產製造之仿冒
台灣菸酒公司紅標米酒、保特瓶紅標米酒、金門酒廠高梁酒、汝
陽杜康集團杜康米酒而販賣為常業詐欺取財之不法所有犯意聯絡
，自九十一年十月二日起至九十二年五月二十七日止，以下列分
工方式：由甲○○負責主要出資並實質掌控，於九十一年十月二
日設立國產菸酒企業有限公司（下稱國產公司，設於高雄縣大寮
鄉○○村○○路四三一號）及啟億興業有限公司（下稱啟億公司
，設於屏東縣東港鎮○○路○段九十六號），並與合法製酒業者
米國製酒社（嗣變更登記為米國製酒股份有限公司，下稱米國公
司）、禾農牧場股份有限公司（下稱禾農公司）訂立銷售契約，
由國產公司及啟億公司對外銷售米國米酒、禾農米酒，以建立市
場公信力；邱育啟擔任國產公司負責人，負責傳達甲○○指示並
管控工廠產製私酒數量、通知乙○○依客戶需求出貨等內部管理
工作；乙○○擔任國產公司副總經理，負責倉庫管理及調度派車
出貨工作；丁○○擔任國產公司股東，並負責會計記帳、收款及
財務調度使用；戊○○擔任啟億公司負責人及國產公司經銷商、
己○○擔任國產公司總經理，均負責對外推廣及銷售所私製之米
國米酒及禾農米酒；辛○○負責代辦公司設立登記、洽租倉庫及
銷售；丙○○負責指導並提供私酒製造技術指導，及負責標籤套
裝及裝箱作業；庚○○負責生產製造紅標米酒、杜康米酒、金門
高梁、米國米酒及禾農米酒。並陸續在全省各地，即：(1)、高雄
縣梓官鄉○○村○○路城隍巷四八０之二號設置製酒工廠，交由
丙○○負責管理；(2)、高雄縣大寮鄉高屏大橋下工寮設置製酒工
廠，交由不知情之陳誌亮（經判決無罪）負責管理；(3)、高雄縣
大寮鄉○○路四十三之三十九號設置倉庫，存放物料、私酒成品
，由甲○○管理，並交由邱育啟負責倉庫進貨事宜；(4)、高雄縣
大寮鄉○○路○○段三六三一號設置倉庫，存放回收紙箱、空桶
及原料，由乙○○負責管理；(5)、屏東縣屏東市○○路四一二之
一號由辛○○出面洽租設置倉庫，存放高雄縣大寮鄉○○路倉庫
製造之私酒成品及製酒機具；(6)、雲林縣古坑鄉永光村二十之十
二號，甲○○提供製酒原料及酒瓶，委由不知情綽號「阿斌」之
成年男子私製米國米酒及禾農米酒；(7)、台北縣林口鄉頂福五十
三號之十號設置製酒工廠，由泰龍豪負責管理；(8)、雲林縣斗南
鎮文安一之十號由甲○○租用設置倉庫，放置原料；(9)、台東市
○○路○段二二二之十六號設置倉庫，交由戊○○存放經銷台東
之私酒；(10)、屏東縣東港鎮○○街八十一號旁設置倉庫囤放私製
米酒、高梁酒成品。甲○○並出資購買製酒機具設備及原料，並
指示邱育啟、乙○○負責洽訂酒母、糖蜜酒精、香料等製酒原料
，及空瓶、瓶蓋、標籤、紙箱、香料等包裝材料，以酒母、糖蜜
酒精及礦泉水一：三：六比例攪拌混合後，再交由具有製酒技術
之丙○○、不知情之陳誌亮在所負責之製酒工廠僱用不知情之工
人裝填於空瓶。且：、未得商標專用權人台灣菸酒公司、汝陽
杜康集團之同意，在同一酒類之米酒，貼上使用台灣菸酒公司紅
標米酒、汝陽杜康集團杜康米酒之商標品名PC膠膜，私製台灣菸
酒公司紅標米酒四五，二九二瓶（每瓶六百毫升）、台灣菸酒公
司保特瓶米酒瓶三四，五六０瓶，杜康米酒一五七，三六八瓶（
每瓶六百毫升）；、未得商標專用權人金門酒廠之同意，在同
一酒類之高梁酒，貼上使用金門酒廠高梁酒之商標品名PC膠膜；
私製金門酒廠高梁酒二，００四瓶（含七百五十、六百、三百毫
升）；、貼上米國米酒、禾農米酒之品名PC膠膜，未經米國公
司及禾農公司之授權而私自製造禾農米酒、米國米酒，總計約八
萬箱（每箱二十四瓶，每瓶六百毫升）後，再行裝箱批送全省各
地不知情之經銷商，意圖販賣而陳列，對外偽以正廠製酒銷售，
分別以每箱紅標米酒（每箱二十瓶裝）新台幣（下同）九百元、
每箱杜康米酒（每箱二十四瓶裝）以五百元、金門酒廠高梁酒七
百五十毫升每瓶三百二十元、六百毫升每瓶二百二十元、三百毫
升每瓶一百二十元之價格，對外大量銷售，使不特定多數人陷於
錯誤，誤認所購得之台灣菸酒公司紅標米酒、保特瓶米酒、金門
酒廠高梁酒、汝陽集團杜康米酒、禾農米酒、米國米酒均係正廠
製酒，因而支付對價予各地銷售商店，並由各經銷商依約給付對
價予甲○○，再由甲○○將銷售所得統籌分配予邱育啟、乙○○
、丁○○、戊○○、己○○、丙○○、庚○○、辛○○，渠等即
以私製酒類之銷售為職業，並恃銷售所得維生。嗣經警先後於下
列時地分別查獲，並扣得甲○○所有供製造銷售所用之各類私製
酒品（含侵害商標專用權之商品）、製酒所用之器具、原料、包
裝物（及營業出貨、銷售有關帳冊及明細資料）：(一)、九十二年
一月二十七日在高雄縣大寮鄉○○路四三一號倉庫，扣得酒精測
試器十二支、測量試管三支、瓶蓋一六五，０００個、未標識私
製禾農米酒三九０瓶、酒精四桶（每桶十五公升）、紅標米酒瓶
蓋九，七一二個；(二)、九十二年二月十二日在屏東縣屏東市○○
路四一二之一號倉庫，扣得禾農米酒七，九二０瓶、米國米酒二
，三六０瓶、酒精七十二桶（每桶二百公升）、標籤一批、瓶蓋
一批、空包裝箱一批、空保特瓶二十箱、空瓶噴洗機一組、裝瓶
機一組、裝蓋機一組、運送機一組、逆滲透純水機一台、仿冒之
台灣菸酒公司米酒十六瓶；(三)、九十二年四月七日在台東市○○
路○段二二二之十六號倉庫，扣得米國米酒八九二箱（每箱二十
四瓶，每瓶六百毫升，總計一二，八四四．公升）；(四)、九十二
年四月八日在台北縣林口鄉頂福五十三號之十倉庫，扣得米國米
酒八一六箱（每箱二十四瓶，每瓶六百毫升，總計一一，七五０
．四公升）、未裝瓶私酒成品十公噸不鏽鋼酒槽二座、酒母半成
品七十四桶（每桶二百公升）、水質過濾器四組、輸送帶四條、
堆高機一部、空壓機三部、製酒裝填設備一組、噴墨打印機一組
、米國米酒紙箱五千個、米國米酒空瓶三０, 九００個、米國米
酒瓶蓋八萬四千個；(五)、九十二年五月二十七日在屏東縣東港鎮
○○街八十一號旁倉庫，扣得仿冒之台灣菸酒公司紅標米酒三，
四六０瓶、紅標米酒保特瓶七二０瓶、仿冒之金門酒廠高梁酒（
七百五十毫升及六百毫升）一０八瓶、禾農米酒七二０瓶、米國
米酒六三，六００瓶等情。因而撤銷第一審關於上訴人等部分之
判決，改判論處上訴人等共同常業詐欺罪刑，固非無見。
惟查：(一)、有罪之判決書，須將法院依職權認定之犯罪事實，詳
記於事實欄，然後於理由內逐一說明其憑以認定之證據，使事實
與理由兩相一致，始稱適法；倘若事實記載與理由說明不相符合
，或理由說明互生齟齬，或理由說明與卷內資料並不相符，均屬
判決理由矛盾，按諸刑事訴訟法第三百七十九條第十四款後段規
定，其判決當然為違背法令。原判決事實欄及理由欄貳、I、一
、(六)、均記載己○○係負責推廣、銷售私製之米國米酒及禾農米
酒（原判決第五頁第十二至十四行）然理由欄貳、I、二、又認
己○○就私製、銷售台灣菸酒公司之紅標米酒、保特瓶米酒、汝
陽杜康集團之杜康米酒及金門酒廠之高梁酒部分，亦有犯意聯絡
及行為分擔，須負共同正犯之刑責，足見其事實之記載與理由說
明不盡相符，理由說明亦前後矛盾，顯有判決理由矛盾之違法。
(二)、原判決理由欄貳、I、一、(七)、說明丙○○僅在高雄縣梓官
鄉○○村○○路城隍巷四八０巷之二之製酒工廠擔任製酒師傅，
負責製造米國米酒及禾農米酒之技術指導等工作等情，且甲○○
於第一審審理時證稱：丙○○在梓官鄉之製酒工廠僅工作約一個
月（九十一年十二月至九十二年一月間）即離職等語（見第一審
卷(一)第一三三頁），於原審又證稱：丙○○僅在該工廠工作十五
天即離開等語（見原審卷(二)第一三０至一三三頁），惟原判決理
由欄貳、I、二、又認丙○○就本案全部犯行，應負共同正犯刑
責，非但有判決理由矛盾之違誤，且究竟有何證據足以證明丙○
○就全部犯行，與甲○○等人有犯意聯絡及行為分擔？上開甲○
○有利丙○○之證言，為何不足採？原判決未予說明，亦有判決
理由欠備之疏誤。(三)、原判決事實欄記載戊○○僅負責對外推廣
、銷售私製之米國米酒及禾農米酒等工作等情，惟理由欄貳、I
、一(五)，則認戊○○負責在屏東東港及台東除販賣仿製之米國米
酒、禾農米酒外，並販賣仿製之金門高梁酒、台灣菸酒公司之保
特瓶米酒，足見其事實記載與理由說明不盡相符，自有未合。(四)
、原判決理由欄貳、I、一(九)、，謂依第一審卷(三)第九十五頁至
第九十九頁蔡彩鸞於第一審之供述，蔡彩鸞已證明辛○○僱伊在
屏東市○○路四一二號倉庫工作，負責將禾農米酒標籤更換成米
國米酒標籤，辛○○有示範如何更換標籤等情。然蔡彩鸞於該次
審理期日交互詰問時係證稱伊沒有看過辛○○，是黃玉珍叫伊去
工作，伊無印象是何人教伊如何工作，在警局是警察說那個人就
是辛○○，伊乃指認辛○○之照片等語，有該次審判筆錄可稽，
是原判決此部分理由說明與卷內資料不符，難謂適法。(五)、刑事
訴訟法第一百五十九條之二規定之傳聞法則例外，得為證據，所
稱證人於檢察事務官、司法警察官或司法警察調查中所為之陳述
，須其陳述與審判中陳述不符，而其先前之陳述具有較可信之特
別情況，且為證明犯罪事實存否所必要者，始得為證據。係指符
合該條規定程序踐行調查者而言；倘若被告以外之人，未於審判
中以證人身分依法定程序，到場具結陳述，並接受被告之詰問，
雖其於檢察事務官、司法警察官或司法警察調查中所為之陳述，
具有特別可信之情況，且為證明事實存否所必要者，仍因不符合
上開法定程序規定，踐行調查，自無由得依刑事訴訟法第一百五
十九條之二規定，取得證據能力。本件共同被告乙○○、己○○
二人於第一審及原審審判程序中，就辛○○犯罪事實之有無，未
曾以證人身分具結陳述，接受辛○○之詰問，原判決謂乙○○、
己○○於第一審之證述與在法務部調查局高雄市調查處（下稱高
雄市調查處）詢問時之陳述不符，乃誤認其二人就辛○○犯罪事
實部分已以證人身分具結陳述，並接受辛○○之詰問，故原判決
依刑事訴訟法第一百五十九條之二規定，認上述二人於高雄市調
查處之陳述有證據能力，自有未當。(六)、原判決理由欄貳、I、
一(八)、認庚○○係先自行私製紅標米酒、杜康米酒、金門高梁酒
，請甲○○銷售，因銷路不佳後，庚○○始於九十二年四月初加
入甲○○在台北縣林口鄉之製酒工廠，參與米國米酒之私製犯行
。惟原判決事實欄則記載庚○○與甲○○等人共同生產製造紅標
米酒、杜康米酒、金門高梁酒、米國米酒及禾農米酒，並陸續在
各地銷售等情，並於理由欄說明庚○○應就本件自九十一年十月
二日起至九十二年五月二十七日止之全部犯行（亦即包括九十二
年三月底之前，庚○○未加入前之犯罪），負共同正犯之責。是
此部分事實之記載與理由說明不盡相符，理由前後說明亦互生齟
齬，自有判決理由矛盾之違誤。(七)、犯罪事實應依證據認定，有
罪之判決書，應於理由內記載認定犯罪事實所憑之證據及認定之
理由，否則即有理由不備之違法。原判決事實欄記載甲○○將銷
售私酒所得統籌分配予乙○○、丁○○、戊○○、己○○、丙○
○、庚○○、辛○○等人，渠等即以私製酒類之銷售為職業，並
恃銷售所得維生等情。惟原判決理由內並未說明憑以認定甲○○
有統籌分配銷售私製酒類所得予乙○○等上訴人之證據與理由，
自嫌理由欠備。(八)、原審九十六年四月二十五日準備程序筆錄記
載：上訴人乙○○、丁○○、戊○○、己○○、丙○○均表示已
與被害人台灣菸酒公司和解，且九十六年九月二十八日原審審判
期日，檢察官具體表示請求就丁○○、乙○○部分從輕量刑，乃
原審未調查上開上訴人等是否已賠償被害人之損害，又未審酌各
上訴人之犯罪具體情狀，即就丁○○、乙○○等七名上訴人均量
處有期徒刑一年六月，及均減刑為九月，難謂無理由欠備之疏誤
，不足昭信服。上述七人之上訴意旨指摘原判決上開部分違背法
令，尚非全無理由，應認有發回更審之原因。又原判決理由欄關
於上開上訴人等不另為無罪、免訴諭知部分，基於審判不可分原
則，應併予發回。
貳、駁回（即甲○○上訴）部分：
一常業詐欺部分：
按刑事訴訟法第三百七十七條規定，上訴於第三審法院，非以判
決違背法令為理由，不得為之。是提起第三審上訴，應以原判決
違背法令為理由，係屬法定要件。如果上訴理由書狀並未依據卷
內訴訟資料，具體指摘原判決不適用何種法則或如何適用不當，
或所指摘原判決違法情事，顯與法律規定得為第三審上訴理由之
違法情形，不相適合時，均應認其上訴為違背法律上之程式，予
以駁回。本件上訴人甲○○上訴意旨略稱：(一)、原判決理由欄壹
、一關於證據能力部分說明「證人即同案被告邱育啟、黃慶和、
丁○○、戊○○、己○○、辛○○於第一審及原審關於私酒製造
及銷售之證言，與渠等在高雄市調查處之供述，係有內容不一致
之情形，然參酌渠等係在查獲後在高雄巿調查處及檢察官為陳述
，乃在記憶猶新的情況下直接作成，一般與事實較相近，客觀上
亦較難認與其他共犯有所勾串情事，其陳述具有較可信性。且共
犯未必同時在場，又係分別訊問，渠等之陳述較為坦然而無人情
壓力，是渠等之詢問筆錄原雖係審判外陳述，不具證據能力，然
審酌該言詞陳述作成時之外部情況並無不當，自具有特別可信性
。且依渠等在本案之分工角色不同，若欲判斷自己以外之其他共
犯是否成立犯罪，實有引用渠等先前所為供述之必要，揆諸上揭
說明，自得以渠等之詢問筆錄採為認定事實依據」等由。惟原判
決未說明所謂「記憶猶新與事實相近」之關連為何，此純屬裁判
者主觀之推測；又傳聞法則之例外，是使證據不利於被告本身，
而非以此證明其他共犯是否成立犯罪，故原判決上開理由謂採用
先前於高雄市調查處之供述，係為證明其他共犯是否成立犯罪，
如此，非但未保障其他共犯之對質詰問權，更使得該供述欠缺必
要性要件，而不符傳聞法則之例外；再者，此等傳聞證據之證明
力如何？有何可採之情況，何以可採為認定犯罪之基礎，原判決
理由內未詳細具體說明，尚嫌理由不備。(二)、甲○○犯罪後，刑
法第三百四十條常業詐欺罪之規定，業經於刑法修正時予以刪除
，並自九十五年七月一日起施行，原判決自應依刑法第三百三十
九條第一項之普通詐欺取財罪論處，乃原判決仍依已刪除之常業
詐欺罪論罪，有不適用法則之違法等語。
惟查證據之取捨、證據證明力之判斷，以及事實有無之認定，屬
事實審法院之職權，苟其取捨判斷與認定，並不違背論理法則及
經驗法則，即不容任意指為違法，而執為適法之第三審上訴理由
。本件原判決係依憑上訴人甲○○於高雄市調查處、偵查及第一
審審理中之自白，證人即共犯丁○○、邱育啟、乙○○、戊○○
、楊榮昌之證言，甲○○與庚○○、丁○○及其他人間之通訊監
察譯文，以及查獲之各類私製酒品、製酒所用之器具、原料、包
裝物等證據資料，予以綜合判斷，認甲○○之常業詐欺犯行，足
堪認定。並以核甲○○上開所為，係犯修正前刑法第三百四十條
之常業詐欺罪，於法定刑內量處其刑，已詳其所憑證據及認定
之理由。且說明刑法已於九十四年二月二日修正公布，於九十五
年七月一日施行，雖已刪除第三百四十條常業詐欺取財罪之規定
，但該罪之法定刑為一年以上七年以下有期徒刑，得併科五萬元
以下罰金。刑法修正後，因常業犯已經刪除，應將所犯各次犯罪
分論併罰，合併計算其法定刑之結果，顯較原常業詐欺取財罪之
法定刑為重，依刑法第二條第一項規定，應適用較輕之修正前刑
法第三百四十條常業詐欺取財罪論處；被告以外之人於審判外之
言詞或書面陳述，除法律有規定者外，不得作為證據，刑事訴訟
法第一百五十九條第一項固有明文。惟同法第一百五十九條之二
規定：「被告以外之人於檢察事務官、司法警察官或司法警察調
查中所為之陳述，與審判中不符時，其先前之陳述具有較可信之
特別情況，且為證明犯罪事實存否所必要者，得為證據。」其立
法旨趣無非係慮及傳聞證據未經當事人之反對詰問予以核實，原
則上先予排除，然如與審判中之陳述有所不符時，倘其在檢察事
務官、司法警察官或司法警察調查中所為之陳述較審判中之陳述
更具有可信性之特別情況，且為證明犯罪事實之存否所必要者，
為發見真實起見，乃規定被告以外之人此等陳述依法仍具有證據
能力，而得採為證據。證人即同案被告邱育啟、乙○○、丁○○
、戊○○、己○○、辛○○於第一審及原審關於私酒製造及銷售
之證述，與渠等在高雄巿調查處之供述，雖有內容不一致之情形
，然參酌渠等係在查獲後在高雄巿調查處及檢察官為陳述，乃在
記憶猶新的情況下直接作成，一般與事實較相近，客觀上亦較難
認與其他共犯有勾串情事，其陳述具有較可信性。且共犯未必同
時在場，又係分別訊問，渠等之陳述較為坦然而無人情壓力，是
渠等之詢問筆錄原雖係審判外陳述不具證據能力，然審酌該言詞
陳述作成時之外部情況並無不當，自具有特別可信性。且依渠等
在本案之分工角色不同，若欲判斷自己以外之其他共犯是否成立
犯罪，實有引用渠等先前所為供述之必要，揆諸上揭說明，自得
以渠等之詢問筆錄採為認定事實依據之理由。所為論斷，均有卷
存證據資料可資覆按。上訴意旨雖指摘原判決違法云云，惟上開
原判決理由所指「記憶猶新，與事實相近」，係指共同被告丁○
○等人在被警查獲之初，在高雄市調查處之供述，因距犯罪之時
較近，記憶猶新，無忘記之虞，所述情節較距案發時較遠，在法
院審理時因時間之經過，可能忘記事發經過所為之陳述，與真實
相近。此論述並不違經驗法則及論理法則，上訴意旨謂此係裁判
者主觀之推測云云，自不足取，並非合法之上訴理由。又刑事訴
訟法第一百五十九條之二傳聞法則之例外，係關於被告以外之人
（包括證人、告訴人、被害人及共同被告、共犯等人）在檢察事
務官、司法警察官及司法警察詢問時之陳述，與在審判中之證言
不符時，具備該條規定之要件，得為證據（即取得證據能力）之
規定。此項規定，自須被告以外之人在審判時以證人身分具結作
證，並接受詰問為要件。上訴意旨謂此項規定未保障被告之對質
詰問權云云，自有誤會。而原判決於理由欄貳已分別於各被告之
項下說明被告以外之人上開供述具有證據能力之理由，上訴意旨
指摘原判決未予說明，為違法云云，亦非適法之上訴理由。至於
甲○○之多次詐欺犯行，如依新修正之刑法規定，予以一罪一罰
，其刑度較修正前常業詐欺罪之刑度為長，不利於甲○○，自應
論以常業詐欺罪，原判決已說明其理由，上訴意旨謂不應論以常
業詐欺罪云云，指摘原判決違法，殊與法律規定得為第三審上訴
理由之違法情形不相適合。綜上，此部分之上訴為違背法律上之
程式，應予駁回。
二違反商標法部分：
按刑事訴訟法第三百七十六條所列各罪之案件，經第二審判決者
，不得上訴於第三審法院，法有明文。本件上訴人甲○○所犯修
正前商標法第六十二條第一款、第六十三條之罪部分，核屬刑事
訴訟法第三百七十六條第一款之案件，依首開說明，既經第二審
判決，自不得上訴於第三審法院。縱此部分與常業詐欺罪部分有
方法結果之牽連關係，為裁判上一罪，但常業詐欺罪部分之上訴
為不合法，本院應從程序上予以駁回，而無從為實體上判決，對
於輕罪部分之此部分，亦無從適用審判不可分原則，為實體上審
判，上訴人竟復提起上訴，顯為法所不許，應予駁回。
據上論結，應依刑事訴訟法第三百九十七條、第四百零一條、第
三百九十五條前段，判決如主文。
中    華    民    國  九十七  年    五    月  二十二  日
                      最高法院刑事第五庭
                          審判長法官  陳  正  庸
                                法官  賴  忠  星
                                法官  林  秀  夫
                                法官  宋      祺
                                法官  陳  祐  治
      本件正本證明與原本無異
                                      書  記  官
中    華    民    國  九十七  年    六    月    三    日
                                                      Ｖ


司法院資訊處製作；財團法人民間司法改革基金會備份。
